【裁判字號】    97,交聲,3356
【裁判日期】    980519
【裁判案由】    聲明異議
【裁判全文】
臺灣臺中地方法院交通事件裁定        97年度交聲字第3356號
                                    97年度交聲字第3357號
原處分機關  交通部公路總局臺中區監理所
受處分人
即異議人    乙○○
送達代收人  丙○○○
上列受處分人因違反道路交通管理處罰條例案件，對於交通部公
路總局臺中區監理所97年11月13日所為之處分（中監違字第裁60
-Z7A012306、60-Z00000000號裁決書），聲明異議，本院裁定如
下：
    主    文
異議駁回。
    理    由
一、原處分機關略以：本件異議人乙○○於民國97年10月21日20
    時34分許，駕駛車牌號碼9929-UR號自小客車行經國道3號高
    速公路南下169 公里處，因「1.行速198公里限速110公里超
    速88 公里（雷射槍測定）（測距242公尺）2.未依規定變換
    車道」及「汽車所有人提供汽車駕駛有違反第43條第1項第2
    款之行為（超速88公里）」之違規，經國道公路警察局第七
    警察隊依違反道路交通管理處罰條例第43條第1項第2款、第
    33條第1項第4款、第43條第4 項當場舉發，異議人於期限內
    到案提出申訴，本所遂於97年11月13日以中監違字第裁60-Z
    7A012306、60-Z00000000號裁決書裁處罰鍰新臺幣 1萬5000
    元，並依第63條記違規點數4 點、施以道安講習及吊扣汽車
    牌照3個月（本案已於97年11月13日繳納1萬5000元並吊扣汽
    車牌照3個月結案），復於97年11月13 日當場送達於異議人
    ，異議人於同日向本所提出異議。本案據值勤人員稱：當時
    以雷射槍測速器測得案內車輛行速198公里，測距於242公尺
    鎖定該車輛，確認該車超速無誤，始開啟警示閃光燈、警報
    器並以指揮棒攔停，該車未停車受檢加速往南行駛，沿途數
    次任意變換車道未顯示方向燈行駛，違規事實明確，製單舉
    發，並無不當，本案依法裁處應無不合等語。
二、本件異議人聲明異議意旨略以：據員警表示一路鳴笛追逐，
    在伊停紅綠燈時將伊攔下，如伊係逃逸怎還會停等紅燈遭警
    攔停。又員警當時從國道169 公里處開始追逐，若真有那台
    時速198 公里的車，那員警上警車追逐時，那台車已開出他
    的視線之外，員警應是追丟了，然後在交流道處看到我的車
    ，可能車型類似，才會誤認，為此聲明異議云云。
三、按汽車駕駛人，駕駛汽車行車速度，超過規定之最高時速60
    公里以上，處新臺幣 6千元以上2萬4千元以下罰鍰，並當場
    禁止其駕駛；汽車駕駛人有第1項第2款行為者，並吊扣該汽
    車牌照3 個月；又汽車行駛於高速公路、快速公路或設站管
    制之道路，不遵使用限制、禁止、行車管制及管理事項之管
    制規則而未依規定變換車道，處汽車駕駛人新臺幣3 千元以
    上6 千元以下罰鍰；汽車駕駛人有道路交通管理處罰條例第
    43條、第33條第1 項之情形者，除依原條項處罰鍰外，並各
    記違規點數3點、1 點，道路交通管理處罰條例第43條第1項
    第2款、第4項前段、第33條第1項第4款、第63條第1項第3款
    、第1款，分別定有明文。
四、經查：異議人乙○○所有車牌號碼9929-UR 號自小客車，於
    97年10月21日20時34分許，行經國道3號高速公路南下169公
    里處，因「1.行速198公里限速110公里超速88公里（雷射槍
    測定）（測距242 公尺）2.未依規定變換車道」及「汽車所
    有人提供汽車駕駛有違反第43條第1項第2款之行為（超速88
    公里）」之違規，經國道公路警察局第七警察隊以公警局交
    字第Z7A012306、Z00000000號違反道路交通管理事件通知單
    當場舉發等情，有內政部警政署國道公路警察局舉發違反道
    路交通管理事件通知單影本2 份在卷可按。又當日舉發之警
    員即證人甲○○於98年1月21 日本院調查時到庭結證稱：當
    時伊等在國道3號南下169公里處那邊定點測速，有兩個人在
    執勤，發現一部車車速非常快，在200 多公尺的距離用雷射
    槍測到速度是198 公里，伊等有看到車型是馬自達轎車、黑
    色的，伊等開警示燈要攔查，駕駛未停但有減速，所以伊等
    是在減速時看到車型及顏色，就尾隨在該車之後，但不是緊
    跟在他後面一部車，駕駛在176-175 之間下沙鹿交流道，伊
    等在他後面8、900公尺，因他停紅燈，所以伊等就將他攔查
    ，伊等拿雷射槍的數據給他看，依規定舉發開單，執行雷射
    槍的是另一個同仁，當時高速公路的車流量不大，伊等巡邏
    車上有後照鏡，伊當時坐在車上從後照鏡可以看到超速的車
    輛速度明顯快於其他車輛，駕駛者減速後，其速度仍是保持
    超速狀態，伊等追超速者至攔下他，時間不超過10分鐘，攔
    下他時，他爭辯不是他超速。超速者經過我們車子時，車道
    上只有超速者一部車。又伊等測試的路段有路燈，且伊本身
    也是開馬自達（馬5）的車型，違規者是開馬3的進口車型，
    車型較特殊，所以一眼就可以辨識出來等語。又異議人當天
    經過上開路段時，係駕駛馬自達馬3 的進口車型一節，亦據
    異議人於本院調查時供述甚詳。而證人甲○○身為警察，為
    維持交通秩序，依法執行職務，立場應是客觀公正，且與異
    議人素不相識，亦無仇隙，當無設詞誣攀之理。且據證人所
    述違規人之車型亦與異議人當天所駕駛該自小客車之車型相
    符，是證人所為之上開證言，應屬真實而值採信。再者，值
    勤人員當時使用據以當場舉發異議人超速違規之雷射測速儀
    經經濟部標準檢驗局於97年6月4日檢定合格，有效期限至98
    年6 月30日一節，亦有內政部警政署國道公路警察局第七警
    察隊97年11月10日公警七交字第0970772631號函附之雷射測
    速儀檢定合格證書在卷可憑，該雷達測速儀在本件舉發時仍
    在檢定合格期間，屬正常堪用之狀態，故本件原舉發機關所
    使用之雷射槍測速器之準確性應無疑問。是異議人上開辯解
    ，並不可採。從而，原處分機關據以援引上開規定，裁處罰
    鍰1萬5000元，並依第63條記違規點數4點、施以道安講習及
    吊扣汽車牌照3個月（本案已於97年11月13日繳納1萬5000元
    並吊扣汽車牌照3個月結案），於法無違，其異議為無理由
    ，應予駁回。
據上論結，應依道路交通管理處罰條例第87條第2 項，道路交通
案件處理辦法第19條，裁定如主文。
中    華    民    國    98    年    5     月    19    日
                  交通法庭    法  官  林慧英
上正本證明與原本無異。
如不服本裁定，應於送達後5日內，向本院提出抗告狀。
                              書記官  廖碩薇
中    華    民    國    98    年     5    月    19    日


司法院資訊處製作；財團法人民間司法改革基金會備份。
